【裁判字號】    95,易,723
【裁判日期】    950731
【裁判案由】    竊盜
【裁判全文】
臺灣彰化地方法院刑事判決               95年度易字第723號
公  訴  人  臺灣彰化地方法院檢察署檢察官
被      告  甲○○
上列被告因竊盜案件，經檢察官提起公訴（95年度偵字第2103號
），於本院準備程序中，被告就被訴及併案事實均為有罪之陳述
，經裁定改行簡式審判程序，本院判決如下：
    主  文
甲○○竊盜，累犯，處有期徒刑肆月，如易科罰金，以佰元折
算壹日。
    犯罪事實及理由
一、犯罪事實部分：
    甲○○前於民國91年間，因違反毒品危害防制條例案件，經
    臺灣臺中地方法院以91年度訴字第1795號，判處有期徒刑 1
    年 6月，上訴後，經臺灣高等法院臺中分院以91年度上訴字
    第1653號駁回上訴確定；其另於93年間，因詐欺案件，經臺
    灣臺中地方法院以93年度中簡字第871號，判處有期徒刑3月
    確定；前開 2罪定應執行有期徒刑1年8月確定，入監執行後
    ，於93年11月19日縮短刑期假釋出監，並於94年2月6日假釋
    期滿未經撤銷，以已執行完畢論。詎仍不知悔改，於94年 8
    月26日晚間，欲由彰化縣彰化市搭車返回臺中縣烏日鄉住處
    時，因無交通工具可供前往車站，竟基於意圖為自己不法所
    有之犯意，即於當晚11時至12時間某時，在彰化縣彰化市○
    ○○路22巷9弄1之2號前，持其所有之鑰匙（業已丟棄）1支
    ，啟動竊取乙○○所有停放於前址之車號NOA—962號機車駛
    離。嗣乙○○報警後，於同年月27日下午2時許，於尋獲該車
    後，經採集車上指紋送驗後，發覺甲○○之指紋留存其上，
    始查知上情。
二、被告甲○○於本院準備程序中，就上揭犯罪事實為有罪之陳
    述，且所犯係死刑、無期徒刑、最輕本刑為 3年以上有期徒
    刑以外之罪，經本院合議庭依刑事訴訟法第273條之1第 1項
    之規定，裁定由受命法官1人獨任進行簡式審判程序。
三、本案證據：
    (一)證人即被害人乙○○於警詢之證述。
    (二)內政部警政署刑事警察局94年9月21日刑紋字第940143724
      號鑑驗書1份。
    (三)車輛竊盜、車牌失竊資料個別查詢報表1紙。
    (四)被告於本院之自白。
四、我國刑法於94年2月2日修正公布，95年7月1日施行（下稱新
    法；修正前刑法下稱舊法）後，依最高法院95年度第 8次刑
    事庭會議決議決議內容，有關新舊法之適用原則如下：
    (一)新法第2條第1項之規定，係規範行為後法律變更所生新舊
      法律比較適用之準據法，於新法施行後，應適用新法第2
      條第1項之規定，為「從舊從輕」之比較。
    (二)基於罪刑法定原則及法律不溯及既往原則，行為之處罰，
      以行為時之法律有明文規定者為限，必行為時與行為後之
      法律均有處罰之規定，始有新法第2條第1項之適用。
    (三)比較時應就罪刑有關之共犯、未遂犯、想像競合犯、牽連
      犯、連續犯、結合犯，以及累犯加重、自首減輕暨其他法
      定加減原因（如身分加減）與加減例等一切情形，綜其全
      部罪刑之結果而為比較。
    本件被告行為後，刑法關於累犯、易科罰金及主刑罰金部分
    等規定均有修正，依前揭最高法院95年度第 8次刑事庭會議
    決議內容，應綜其全部罪刑之結果而為比較後，始得判斷應
    適用新法或舊法，經本院為如附表所示之比較後，認本件依
    刑法第2條第1項前段，就累犯、易科罰金及主刑罰金刑部分
    等適用，應依舊法適用，併此敘明。
五、應依刑事訴訟法第273條之1第1項、第 299條第1項前段、第
    310條之2、第454條第1項，刑法修正後第2條第1項前段、第
    320條第1項、修正前第47條、修正前第41條第1項前段，罰
    金罰鍰提高標準條例第1條前段，修正前罰金罰鍰提高標準
    條例第2條，判決如主文。
六、如不服本判決，應於判決送達後10日內，向本院提出上訴狀
    （須附繕本），上訴於臺灣高等法院臺中分院。
本案經檢察官江孟芝到庭執行職務。
中    華    民    國    95    年    7     月    31    日
                  刑事第二庭    法  官  簡婉倫
以上正本證明與原本無異。
如不服本判決，應於判決送達後10日內向本院提出上訴狀 (須附
繕本)。
告訴人或被害人對於判決如有不服具備理由請求檢察官上訴者，
其上訴期間之計算係以檢察官收受判決正本之日期為準。
中    華    民    國    95    年    7     月    31    日
                                書記官
附錄本案論罪科刑法條
中華民國刑法第320條第1項
意圖為自己或第三人不法之所有，而竊取他人之動產者，為竊盜罪
，處 5 年以下有期徒刑、拘役或 5 百元以下罰金。
附 表：
┌──┬─────┬─────────────────────────┐
│編號│修正事項  │以各別修正事項討論新、舊法之比較適用              │
├──┼─────┼─────────────────────────┤
│ 一 │累犯      │被告不論依修正前之刑法第47條，抑或修正後之刑法第47│
│    │          │條第1項，均構成累犯，且均應加重其刑，對被告而言並 │
│    │          │無有利或不利之情形，不生任何影響，應依刑法第2條第1│
│    │          │項前段，適用舊法之規定                            │
├──┼─────┼─────────────────────────┤
│ 二 │易科罰金  │刑法第41條第1項前段關於得易科罰金之規定，修正前係 │
│    │          │以「因身體、教育、職業、家庭之關係或其他正當事由，│
│    │          │執行顯有困難」為其要件，新法則刪除此要件，修正理由│
│    │          │說明上述規定限制過嚴，欠缺彈性，與易科罰金制度旨在│
│    │          │救濟短期自由刑流弊之旨趣不符，且刪除該要件後使檢察│
│    │          │官得視具體個案審酌宜否易科罰金，更符告易科罰金制度│
│    │          │之意旨。另修正前刑法第41條第1項前段配合罰金罰鍰提 │
│    │          │高標準條例第2條（現已刪除）之規定，係以「銀元300元│
│    │          │即新台幣900元折算1日」為易科罰金之折算標準，至修正│
│    │          │後之刑法第41條第1項乃係以「新台幣1,000元、2,000元 │
│    │          │或3,000元折算1日」為易科罰金之折算標準。而觀諸歷年│
│    │          │來之實務運作情形，在法院宣告易科罰金折算標準之案件│
│    │          │，檢察官執行時乃以准予易科罰金為原則，不准易科罰金│
│    │          │為例外，是以比較修法前後就易科罰金准否及折算標準之│
│    │          │規定，應認修正後刑法第41條第1項前段提高易科罰金之 │
│    │          │折算標準之適用，對於行為人而言較為不利，依刑法第2 │
│    │          │條第1項前段之規定，應適用舊法之規定。             │
├──┼─────┼─────────────────────────┤
│ 三 │主刑罰金  │刑法第33條第5款有關罰金刑部分，在新法部分係規定為 │
│    │部分      │罰金：新臺幣1,000元以上，以百元計算之。而舊法時則 │
│    │          │係規定為罰金：1元以上。經比較修法前後之規定，應認 │
│    │          │修正前刑法第33條第5款之規定，對行為人有利。       │
├──┴─────┴─────────────────────────┤
│總結：本案綜合前開結果，仍應適用舊法之規定。                        │
└──────────────────────────────────┘


司法院資訊處製作；財團法人民間司法改革基金會備份。
